臺灣板橋地方法院刑事判決　　　　　　　94年度簡上字第80號
上　訴　人　臺灣板橋地方法院檢察署檢察官
被　　　告　甲○○
上列上訴人因被告違反毒品危害防制條例案件，不服本院於中華
民國94年1 月14日所為94年度簡字第156 號第一審判決（聲請簡
易判決處刑案號：93年度核退毒偵字第1269號），提起上訴暨移
送併辦（94年度核退毒偵字第190 號、第499 號），本院第二審
合議庭判決如下：
    主  文
原判決撤銷。
甲○○連續施用第二級毒品，累犯，處有期徒刑陸月，如易科罰
金，以佰元折算壹日。
扣案安非他命壹包（驗餘淨重零點陸貳公克）、內含安非他命殘
渣之塑膠袋貳個，均沒收銷燬，安非他命吸食器肆組，均沒收。
    事　實
一、甲○○曾因違反槍砲彈藥刀械管制條例案件，於民國（下同
    ）90年7 月27日，經本院以90年度板簡字第1183號刑事簡易
    判決判處有期徒刑2 月，90年8 月30日判決確定，嗣於90年
    10月5 日因易科罰金執行完畢。又甲○○曾因施用毒品案件
    ，於88年8 月19日，經本院以88年度毒聲字第5181號裁定送
    觀察、勒戒，嗣因認有繼續施用毒品傾向，於88年10月14日
    ，經本院以88年度毒聲字第6340號裁定令入戒治處所施以強
    制戒治，89年3 月10日，經本院以89年度毒聲字第1855號裁
    定停止戒治，所餘期間付保護管束，89年5 月12日，經本院
    以89年度毒聲字第2146號裁定撤銷停止戒治，令入戒治處所
    施以強制戒治，89年11月21日因執行完畢釋放。詎甲○○猶
    不知心生悔悟，竟基於意圖施用第二級毒品安非他命之概括
    犯意，於前開強制戒治執行完畢釋放後，5 年內之93年6 月
    下旬至94年1 月初止，在臺北縣板橋市○○路155 號，以自
    製安非他命吸食器施用安非他命多次。期間先後為警查獲（
    查獲時間、查獲機關、查獲地點、扣案物等，均詳如附表所
    示）。
二、案經臺北縣政府警察局板橋分局移送臺灣板橋地方法院檢察
    署檢察官偵查後聲請簡易判決處刑及移送併辦。
    理  由
一、訊據被告甲○○固坦承於前揭時、地經警查獲如附表所示之
    物，惟矢口否認有被訴施用第二級毒品安非他命之犯行；辯
    稱：伊並未施用毒品，可能因「石寶宜」於其住處施用安非
    他命，伊吸入二手煙，且當場查扣之物品非其所有云云。
二、經查：被告於前開時、地經警查獲後所採集之尿液檢體經檢
    驗，結果均呈安非他命類陽性反應，此有臺北縣政府警察局
    板橋分局偵辦毒品危害防制條例案被移送人姓名及代碼對照
    表3 紙、台灣檢驗科技股份有限公司於93年7 月15日、93
    年8 月27日、94年1 月31日分別出具之濫用藥物尿液檢驗報
    告〈編號：A306021 、A308004 、A401003 〉各1 紙（見臺
    灣板橋地方法院檢察署93年度毒偵字第2930號卷第15頁、臺
    灣板橋地方法院檢察署94年度核退毒偵字第142 號卷第2 頁
    、臺灣板橋地方法院檢察署93年度毒偵字第3567號卷第17頁
    、臺灣板橋地方法院檢察署93年度核退毒偵字第1269號卷第
    4 頁、臺灣板橋地方法院檢察署94年度毒偵字第135 號卷第
    19頁、臺灣板橋地方法院檢察署94年度核退毒偵字第499 號
    卷第3 頁）附卷足憑。查吸入含有安非他命之二手煙，在文
    獻上雖尚無能否由尿液中檢驗出甲基安非他命反應之研究報
    告，然據法務部調查局第六處檢驗甲基安非他命案件經驗研
    判，若非長時間與吸用者直接相向且存心大量吸入吸用者所
    呼出之煙氣，以二手煙中可能存在之低劑量安非他命，應不
    致在尿液中檢驗出安非他命反應，有法務部調查局第六處83
    發技一字第1960號函答覆可憑。再依專業之檢驗法則，甲基
    安非他命經口服投與後約70% 於24小時內自尿中排出，約90
    % 於96小時內自尿中排出，由於目前國內尿液中甲基安非他
    命之檢驗僅為鑑定其是否呈陽性反應，尚未檢定其含量，且
    甲基安非他命成分之檢出與其投與方式、投與量、個人體質
    、採尿時間與檢測儀器之精密度等諸多因素，因此僅憑尿液
    中呈安非他命陽性反應，並無法推算吸食時間距採集時間之
    長短，惟依上述資料推斷，最長可能不會超過4 日，復有行
    政院衛生署藥物食品檢驗局81年2 月8 日81藥檢壹字第1156
    號函之答覆為憑，又衡諸被告前開尿液檢驗經以酵素免疫分
    析法、氣相層析／質譜儀法為初驗及確認結果，其含甲基安
    非他命濃度（ng/ml） 分別為9,914 、13,444、102,554 （
    標準值；1,000） ，另含安非他命濃度（ng/ml） 則分別為
    849 、2,684 、7,816 （標準值：1000），濃度高於標準值
    甚多，顯非所辯吸入含安非他命之二手煙可致。此外，復有
    扣案如附表所示之安非他命1 包《原淨重0.69公克，驗餘淨
    重0.62公克》〈鑑定結果見臺灣板橋地方法院檢察署94年度
    核退毒偵字第142 號卷第3 頁之內政部警政署刑事警察局93
    年9 月14日刑鑑字第093156128 號鑑驗通知書〉及含安非他
    命殘渣之塑膠袋2 個、吸食器4 組足資佐證（雖被告否認係
    其所有，惟該等扣案物分係於被告自承係於其所使用之櫃子
    、抽屜、襪子內所查獲，並有現場照片共3 幀〈見臺灣板橋
    地方法院檢察署93年度毒偵字第3567號卷第19頁、臺灣板橋
    地方法院檢察署93年度毒偵字第2930號卷第18頁、臺灣板橋
    地方法院檢察署94年度毒偵字第135 號卷第22頁〉附卷足憑
    ），綜合上開事證，足認被告所辯無非圖卸之詞，自無足採
    信。查被告甲○○曾因施用毒品案件，於88年8 月19日，經
    本院以88年度毒聲字第5181號裁定送觀察、勒戒，嗣因有繼
    續施用毒品傾向，於88年10月14日，經本院以88年度毒聲字
    第6340號裁定令入戒治處所施以強制戒治，89年3 月10日，
    經本院以89年度毒聲字第1855號裁定停止戒治，所餘期間付
    保護管束，89年5 月12日，經本院以89年度毒聲字第2146號
    裁定撤銷停止戒治，令入戒治處所施以強制戒治，89年11月
    21日因執行完畢釋放，此有臺灣高等法院被告全國前案紀錄
    表1 份附卷足稽。其於強制戒治執行完畢釋放後，5 年內為
    本件施用毒品犯行，符合毒品危害防制條例第23條第2 項之
    規定。從而，本案事證已臻明確，被告犯行洵堪認定，自應
    依法論科。
三、核被告甲○○所為，係犯毒品危害防制條例第10條第2 項之
    施用第二級毒品罪。被告施用前後持有第二級毒品安非他命
    之低度行為為其施用之高度行為所吸收而不另論罪。被告多
    次犯行，時間緊接、方法相同、觸犯構成要件相同之罪名，
    顯係基於概括之犯意為之，係連續犯，應依刑法第56條之規
    定論以一罪，並依法加重其刑。移送併辦（94年度核退毒偵
    字第190 號、第499 號）之犯行與原聲請簡易判決處刑之犯
    罪事實有連續犯之裁判上一罪關係，為聲請效力所及，基於
    審判不可分之原則，本院自應併予審理。查被告甲○○曾因
    違反槍砲彈藥刀械管制條例案件，於90年7 月27日，經本院
    以90年度板簡字第1183號刑事簡易判決判處有期徒刑2 月，
    90年8 月30日判決確定，嗣於90年10月5 日因易科罰金執行
    完畢，此有臺灣高等法院被告全國前案紀錄表在卷可稽，其
    於5 年內再犯有期徒刑以上本案之罪，應依刑法第47條之規
    定論以累犯，並依法加重其刑。原審以被告犯行明確，予以
    論罪科刑，固非無見，惟原審未及審酌前開移送併辦部分之
    犯行，尚有未洽，仍屬無可維持，應由本院予以撤銷改判。
    爰審酌被告之犯罪動機、目的、手段及其品行、智識程度、
    所生危害及犯罪後之態度等一切情狀，量處如主文所示之刑
    ，並諭知如易科罰金之折算標準，以資懲儆。
四、扣案如附表所示之安非他命1 包（驗餘淨重0.62公克）、塑
    膠袋（內含微量安非他命殘渣而難以析離）2 個，係本案查
    獲之毒品，應依毒品危害防制條例第18條第1 項前段之規定
    宣告沒收銷燬；另扣案如附表所示之安非他命吸食器共4 組
    ，足認係供被告為本案犯罪所用之物，且係被告所有，業如
    前述，爰依刑法第38條第1 項第2 款之規定宣告沒收。
據上論斷，應依刑事訴訟法第455 條之1 第1 項、第3 項、第36
9 條第1 項前段、第364 條、第299 條第1 項前段，毒品危害防
制條例第10條第2 項、第18條第1 項前段、第23條第2 項，刑法
第11條前段、第56條、第47條、第41條第1 項前段、第38條第1
項第2 款，罰金罰鍰提高標準條例第2 條，判決如主文。
本案經檢察官陳銘祥到庭執行職務。
中　　華　　民　　國　　94　　年　　4 　　月　　29　　日
                  刑事第八庭  審判長法  官　王屏夏
                                    法  官　王偉光
                                    法  官　陳鴻清
以上正本證明與原本無異。
如不服本判決應於收受送達後10日內向本院提出上訴書狀。
                            　      書記官  林蔚然
中　　華　　民　　國　　94　　年　　4 　　月　　29　　日
附錄本案論罪科刑法條全文：
毒品危害防制條例第10條：
施用第一級毒品者，處六月以上五年以下有期徒刑。
施用第二級毒品者，處三年以下有期徒刑。
附表：
┌──┬────┬──────┬──────┬──────┐
│編號│查獲時間│查獲機關    │查獲地點　　│扣案物品    │
├──┼────┼──────┼──────┼──────┤
│ 一 │93年6 月│臺北縣政府警│臺北縣板橋市│安非他命壹包│
│    │26日23時│察局板橋分局│干城路155 號│（原淨重0.69│
│    │許      │            │　          │公克，驗餘淨│
│    │        │            │            │重：0.62公克│
│    │        │            │            │）、安非他命│
│    │        │            │            │殘渣袋貳個、│
│    │        │            │            │安非他命吸食│
│    │        │            │            │器貳組。    │
├──┼────┼──────┼──────┼──────┤
│ 二 │93年8 月│臺北縣政府警│臺北縣板橋市│安非他命吸食│
│    │3 日1 時│察局板橋分局│干城路155 號│器壹組。    │
│    │許      │            │　          │            │
├──┼────┼──────┼──────┼──────┤
│ 三 │94年1 月│臺北縣政府警│臺北縣板橋市│安非他命吸食│
│    │3 日10時│察局板橋分局│干城路155 號│器壹組。    │
│    │5分許   │            │　          │            │
└──┴────┴──────┴──────┴──────┘
